【裁判字號】    92,聲判,89
【裁判日期】    921128
【裁判案由】    聲請交付審判
【裁判全文】
台灣台中地方法院刑事裁定                          九十二年度聲判字第八九號
    聲  請  人  全營工業股份有限公司
    代  表  人  賴維上  設台中.
    代  理  人  杜立兆律師
    被      告  甲○○  男  四.
                乙○○  女  三.
右列聲請人因告訴被告張錫峰等涉嫌背信案件，不服臺灣高等法院臺中分院檢察署檢
察長駁回再議之處分（九十二年度上聲議字第一三○三號），聲請交付審判，本院裁
定如左：
    主  文
聲請駁回。
    理  由
一、聲請交付審判意旨：如附件之刑事交付審判聲請狀影本所載。
二、按告訴人不服上級法院檢察署檢察長或檢察總長認再議為無理由而駁回之處分者
    ，得於接受處分書後十日內委任律師提出理由狀，向該管第一審法院聲請交付審
    判。法院認為交付審判之聲請不合法或無理由者，應駁回之，刑事訴訟法第二百
    五十八條之一、第二百五十八條之三第二項前段分別定有明文。
三、查：(1)、聲請人即告訴人全營工業股份有限公司代表人賴維上以被告張錫峰、乙
    ○○涉犯背信罪嫌，訴由臺灣臺中地方法院檢察署檢察官偵查後，認被告等犯罪
    嫌疑不足，於民國九十二年九月十日，以九十一年度偵字第一二六○六號為不起
    訴處分。聲請人不服，聲請再議，嗣經臺灣高等法院臺中分院檢察署檢察長認再
    議之聲請為無理由，於九十二年十月十四日，以九十二年度上聲議字第一三○三
    號，駁回聲請人再議之聲請等情，業經本院調取上開偵查卷宗全卷審閱無訛。
    (2)、次按告訴人之告訴，係以使被告受刑事訴訟為目的，是其陳述是否與事實相
    符，仍應調查其他證據以資審認，業經最高法院五十二年臺上字第一三○○號著
    有判例。(3)、告訴人固指述：告訴人全營工業股份有限公司（下稱全營公司，代
    表人賴維上）係以生產汽車零件並外銷為主之公司，被告甲○○、乙○○原係告
    訴人之副總經理、業務經理，並分別於八十九年七月一日、八十九年四月三十日
    離職，離職後被告二人再至被告甲○○胞兄張錫福所經營之楷聚實業有限公司（
    下稱楷聚公司）任職。至宇工業社（負責人蘇河明）則為全營公司之協力廠商，
    由告訴人提供汽車零件模具，至宇工業社負擔原物料及人力而為告訴人生產所需
    之汽車零件供應告訴人，告訴人與至宇工業社契約書約定非經告訴人同意，至宇
    工業社不得使用告訴人提供之模具為第三人生產汽車零件，亦不得仿製該模具。
    詎被告二人至楷聚公司後，與蘇河明共謀，由蘇河明以告訴人所提供之模具，自
    九十年十一月間起，至九十一年五月間止，生產汽車零件俗稱為(1)調整棒、(2)汽
    油幫浦修理包及(3)鼓筷等共價值約新臺幣（下同）一百萬元之產品出售予楷聚公
    司，此有九十一年五月二十二日全營公司與蘇河明之協議書可證，被告二人再以
    楷聚公司名義，將前揭以告訴人提供之模具生產購自蘇河明之調整棒、汽油幫浦
    修理包、鼓筷等汽車零件以較低廉之價格傾銷予告訴人國外及國內客戶，致使告
    訴人之客戶不斷流失，損失慘重，因認被告二人與蘇河明共同涉有刑法第三百四
    十二條第一項之背信罪嫌（告訴人未對蘇河明提出背信告訴）云云，並提出契約
    書、採購單、資料查詢表、和解書、存證信函、外銷目錄影本等為證，及聲請檢
    察官傳訊證人蘇河明、林權良、林玟伶、蕭淑華、賴珮瑄等人。惟經訊問後被告
    堅詞否認有何背信之犯行，復經檢察官訊問告訴人聲請傳喚之證人蘇河明、林權
    良、劉全得等人，經檢察官訊問證人蘇河明到庭證稱：並未利用告訴人所提供之
    模具生產汽車零件出售予甲○○，如甲○○購買相同產品，則另外開模具。九十
    一年五月二十二日在全營公司所寫之協議書，實際上伊並沒有這樣做。甲○○有
    請伊開發汽車零件模具約六、七個，費用共約五萬元，開發費用則由購買之汽車
    零件產品中分擔等語。證人林權良到庭證稱：因為蘇河明有生產一些汽車零件賣
    給甲○○，賴維上希望蘇河明不要再和甲○○往來，才寫協議書等語。證人劉全
    得到庭證稱：楷聚公司有些模具委託至宇工業社加工生產，於九十一年五月二十
    七日移由利興企業有限公司加工生產，故由伊代表利興公司點收該批模具等語。
    因認被告二人所為與背信罪之構成要件有間，被告所辯，尚堪採信，應認被告二
    人罪嫌均屬不足，而為不起訴處分。經聲請人聲請再議後，臺灣高等法院臺中分
    院檢察署檢檢察長認：本案之關鍵乃在被告購買相同產品時，蘇河明是另外開模
    具，或是利用聲請人之模具生產零件？依聲請人告訴意旨，蘇河明係受聲請人委
    任保管模具，被告二人則無此種法律關係。故被告二人係無特定關係之人與蘇河
    明共同犯罪，蘇河明如不成立犯罪，被告二人則無成立共犯之餘地。而聲請人所
    提出之唯一證據係蘇河明所立具之協議書，該協議書記載：「乙方（指至宇工業
    社）於九十年十一月至九十一年五月二十日曾誤違右條協議，而將甲方（指聲請
    人）模具生產之產品，……交付予甲○○」其關鍵文字為「誤違協議」，故蘇河
    明是否有背信之故意，尚非無疑。況蘇河明堅決否認以聲請人之模具生產零件賣
    予被告，該協議書之見證人林權良亦結證：因為蘇河明有生產一些汽車零件賣給
    甲○○，賴維上希望蘇河明不要再和甲○○往來，才寫協議書。我只是當見證人
    ，也未看協議書內容，未參與他們之間的談論協商。蘇河明是否用聲請人之模具
    生產零件賣給甲○○，我不清楚等語。故並無其他證據證明前開協議書所載蘇河
    明將聲請人模具生產之產品交付予甲○○之內容真實，自不能單憑前開協議書遽
    認蘇河明背信。本件既不能證明有委任關係之蘇河明背信，依前開說明，無委任
    關係之被告二人自無背信之可能。此外復查無其他積極證據足資證明被告二人有
    背信犯行，依前開法條及判例所示，渠等罪嫌均有不足。聲請人聲請再議為無理
    由而為駁回之處分。經核於法尚無不當之處，質言之，本件應無「告訴人所指摘
    不利被告之事證未經檢察機關詳為調查或斟酌，或不起訴處分書所載理由違背經
    驗法則、論理法則或其他證據法則」等得據以交付審判之事由存在。是聲請人徒
    言：尚有原檢察官偵查不完備，及上開證人之證言均不可採云云，聲請交付審判
    ，為無理由，應予駁回。
四、依刑事訴訟法第二百五十八條之三第二項前段，裁定如主文。
中      華      民      國     九十二    年   十一    月    二十八    日
                                  臺灣臺中地方法院刑事第三庭
                                        審判長法官 劉錫賢
                                              法官 陳德利
                                              法官 黃松竹
右正本證明與原本無異。
本裁定不得抗告。
                                               書記官
中      華      民      國     九十二    年   十一    月    二十八    日


司法院資訊處製作；財團法人民間司法改革基金會備份。
